# 设立资产支持专项计划是否属于结构化主体，需要单独核算吗？

提问人：sdtianjh 时间：2019-12-28 08:05:12
项目背景：管理人设立专项计划的目的是接受认购人的委托，按照专项计划文件的规定，将认购资金用于购买基础资产，并以该等基础资产及其管理、运用和处分形成的属于专项计划的全部资产和收益，按专项计划文件的约定向资产支持证券持有人分配。基础资产是一栋大厦（商业综合体，物业出租+ 宾馆），基础资产未过户，采取的是股权转让的形式，项目公司将原始权益人持有的100% 股权转让给基金管理人；原始权益人承诺兜底条款。这种情况，虽然是股权转让形式，因为原始权益人承诺兜底，我们认为不用出表，也不属于结构化主体。欢迎诸位拍砖，谢谢！

回答人：chenyiwei
该专项计划属于原始权益人控制的结构化主体，至于在原始权益人的合并报表层面能否实现基础资产 “出表”则需更多分析，如果是唯一劣后级，或者承担兜底责任，则这种情况下不能出表的可能性较大。